【裁判字號】    95,聲再,34
【裁判日期】    950306
【裁判案由】    詐欺
【裁判全文】
臺灣高等法院刑事裁定                  95年度聲再字第34號
再審聲請人  甲○○
即  被  告
上列聲請人因詐欺案件，對於本院中華民國94年 9月13日確定判
決（94年度上易字第 828號）聲請再審，本院裁定如下：
    主  文
再審之聲請駁回。
    理  由
一、本件聲請再審意旨如附件聲請狀所載。
二、按有罪之判決確定後，因發現確實之新證據，足認受有罪判
    決之人應受無罪、免訴或輕於原判決所認罪名之判決者，為
    受判決人之利益，得聲請再審，刑事訴訟法第 420條第一項
    第 6款定有明文。其中所謂確實之新證據，固非以絕對不須
    經過調查程序為條件，但必須可認為確實足以動搖原確定判
    決而為受判決人有利之判決者為限，倘受判決人因對有利之
    主張為原審所不採，事後提出證明，以圖證實在原審前所為
    有利之主張為真實，據以聲請再審，該項證據既非判決後所
    發現，顯難憑以聲請再審。（最高法院五十年臺抗字第一０
    四號可資參照）。
三、經查：
  (一)關於聲請意旨二之(一)證人羅銀妹可證被告無詐欺事實部分：
    原確定判決係衡酌全案卷證認被告自始即算計處分告訴人之
    土地，並將所得之款項悉數用以清償自己之債務，而對其與
    告訴人間之不動產互易契約毫無履行之誠意，其明知自己所
    有之土地上設定之抵押權所擔保之債務根本已無力清償，竟
    圖為卸免自己之債務，佯以「換地」及額外補償 1,500,000
    元之詞，使告訴人基於過去經驗產生之信賴，誤信被告將誠
    信履約，陷於錯誤而交付授權書、土地所有權狀及印鑑證明
    予被告，卻使被告得以順利變賣告訴人名下之土地而得款供
    己償債所用，因此依詐欺罪判處被告罪刑在案。證人羅銀妹
    縱為被告有利證述，亦不足以動搖原確定判決而為被告有利
    之認定，且該證人係整個交易過程之介紹人，已據再審聲請
    人於聲請狀內敘述甚詳（見該狀第2頁倒數第6行），已非判
    決確定後所發現，顯難憑以聲請再審。此部分再審聲請為無
    理由。
  (二)至於聲請人在聲請狀二之(二)、(三)所列原判決有刑事訴訟法第
    379 條第10款「應於審判期日調查之證據而未予調查」及同
    條第14款「判決不載理由」之違背法令情形，按此乃上訴第
    三審之理由，並非法律所定得聲請再審之事由。聲請人以之
    作為聲請再審之理由，則屬聲請再審之程序違背規定，應併
    予裁定駁回。
據上論結，應依刑事訴訟法第433條、第434條第 1項，裁定如主
文。
中    華    民    國    95    年    3     月    6     日
                  刑事第一庭審判長法  官  蔡 長 溪
                                  法  官  林 俊 益
                                  法  官  陳 春 秋
以上正本證明與原本無異。
不得抗告。
                                  書記官  李 家 敏
中    華    民    國    95    年    3     月    7     日


司法院資訊處製作；財團法人民間司法改革基金會備份。
